【裁判字號】    97,簡上,1115
【裁判日期】    971210
【裁判案由】    詐欺
【裁判全文】
臺灣板橋地方法院刑事判決            97年度簡上字第1115號
上  訴  人
即  被  告  丁○○
選任辯護人  李衍志律師
上列上訴人即被告因詐欺取財案件，不服本院97年度簡字第2640
號，中華民國97年7 月25日第一審判決（聲請簡易判決處刑書：
臺灣板橋地方法院檢察署97年度偵緝字第649 號）提起上訴，本
院第二審合議庭判決如下：
    主      文
上訴駁回。
丁○○緩刑貳年，緩刑期間付保護管束，並應向財團法人創世社
會福利基金會高雄分會提供陸拾小時之義務勞務。
    事實及理由
一、按被告以外之人於審判外之陳述，雖不符前4 條之規定，而
    經當事人於審判程序同意作為證據，法院審酌該言詞陳述或
    書面陳述作成時之情況，認為適當者，亦得為證據，刑事訴
    訟法第159 條之5 定有明文；故當事人如放棄對原供述人之
    反對詰問權，於審判程序表示同意該等傳聞證據可作為證據
    ，除法院認該傳聞證據欠缺適當性外，自可承認其證據能力
    。經查，關於本案屬於審判外陳述之傳聞證據，公訴人、辯
    護人、被告丁○○於審判程序均同意作為證據，且經本院審
    酌該證據作成情況均無不適當之情形，是依上開規定，認得
    作為本案證據。
二、本案犯罪事實、證據，除事實部分補充「被告可預見一般人
    無故不自行申辦金融機構帳戶，反使用所取得之他人申辦金
    融機構帳戶，可能為遂行詐欺之不法所有意圖，仍不違背其
    意，而為本案犯行。」，證據部分應補充「被告於本院審理
    時之自白。」外，其餘均引用附件原審判決之記載（含檢察
    官聲請簡易判決處刑書）。
三、被告坦承犯行，惟以原審量刑過重，且其已與被害人甲○○
    、乙○○和解，賠償其等所受損失，爰請求從輕量刑等語。
    然查：被告提供帳戶存摺、印章、密碼、提款卡等物予不詳
    之詐騙集團使用，幫助其遂行詐騙行為，造成社會大眾受害
    ，破壞國內金融秩序嚴重，且造成日後犯罪追訴之困難，實
    不宜輕宥，以免欠缺警惕效果，造成此類案件層出不窮；況
    此類利用他人帳戶以行詐騙之犯罪已存在多年，被告當可明
    確預見其提供他人帳戶將導致前揭犯罪結果，卻仍為本案犯
    行，足見其惡性。而原審判決已詳加審認上訴人本案犯罪情
    狀，並於法定刑度範圍內量刑，其量刑並無不妥；雖被告嗣
    於本院審理中坦承犯行（見本院卷第58頁），並與被害人甲○○、乙○○達成和解並賠償，然接受被告提供帳戶之不詳
    詐騙集團尚未因此遭受刑事追訴，故被告坦承犯行並未有益
    於犯罪之訴追及犯罪之發生，本院因認無以改量處較輕之刑
    。從而，被告對原審判決提起上訴，而於本院坦承犯行及與
    被害人和解，請求量以較輕之刑，並無理由，應予駁回。
四、然被告未曾因故意犯罪而受有期徒刑以上刑之宣告，有臺灣
    高等法院被告前案紀錄表1 份在卷可憑，又終能坦承犯行，
    並與被害人甲○○、乙○○達成和解，賠償其等所受損失，
    有調解筆錄2 份在卷可參（見本院卷第51、52頁），足見其
    悔意，又有正當職業，有在職服務證明1 份可憑（見本院卷
    第61頁），信其經此偵審程序，應知所警惕，諒無再犯之虞
    ，本院因認對被告所處之刑以暫不執行為當，並斟酌被告犯
    罪所生危害情節，認於被告緩刑期間應課予相當程度之負擔
    ，始為妥適，爰併依刑法第74條第1 項第1 款之規定予以宣
    告緩刑2 年，並命應向財團法人創世社會福利基金會高雄分
    會提供60小時之義務勞務，以啟自新。
五、據上論斷，應依刑事訴訟法第455 條之1 第3 項、第368 條
    、第373 條，刑法第74條第1 項第1 款、第2 項第5 款、第
    93條第1 項第2 款，判決如主文。
本案經檢察官彭聖斐到庭執行職務。
中    華    民    國    97    年    12    月    10    日
                  刑事第十一庭  審判長法  官  彭全曄
                                      法  官  陳正昇
                                      法  官  洪珮婷
以上正本證明與原本無異。
不得上訴。
                                      書記官  陳永訓
中    華    民    國    97    年    12    月    10    日
────────────────────────────
附件：
臺灣板橋地方法院刑事簡易判決          97年度簡字第2640號
聲  請  人  臺灣板橋地方法院檢察署檢察官
被      告  丁○○  男  29歲（民國○○年○月○○日生）
                    身分證統一編號：Ｚ000000000號
                    住高雄市○○區○○路16巷1弄12之3號
上列被告因詐欺案件，經檢察官聲請以簡易判決處刑（97年度偵
緝字第649 號），本院判決如下：
    主      文
丁○○幫助意圖為自己不法之所有，以詐術使人將本人之物交付
，處有期徒刑伍月，如易科罰金，以新臺幣壹仟元折算壹日。
    事實及理由
一、本案犯罪事實、證據、應適用之法條，除事實欄第二行起補
    充為：「仍於民國九十六年八月三十一日，在高雄火車站附
    近建國路之和欣客運前，將其所申辦之臺北富邦商業銀行板
    橋分行（以下稱富邦銀行）帳號000000000000
    號帳戶之存摺、提款卡、印章、密碼、身分證影本交付予年
    籍不詳之成年男子『小郭』。」，其餘均引用如附件檢察官
    聲請簡易判決處刑書之記載。
二、近來詐欺集團犯案猖獗，每每利用人頭帳戶為犯罪工具，若
    任意將帳戶之相關物件資料交予不明人士，將有遭他人作為
    詐欺、恐嚇取財犯罪時，非正當資金進出之用之不法用途，
    此情當為具有社會生活經驗之成年人所得認識。被告固辯稱
    係將上開帳戶資料提供與年籍不詳之成年人作為請領工資之
    用云云，惟提款卡及密碼僅有提領現金之功能，並非請領工
    資之必要物件，被告早已成年，且長時間使用帳戶，就此節
    無從諉為不知，又被告於謀職之際，並未具請領工資之資格
    ，率而將存摺、金融卡、密碼、印章一併提供年籍不詳之成
    年男子，嗣後復稱無從聯繫追索，輕率異常，已見可疑，復
    就對方索取存摺之說詞，於通緝到案前後供述矛盾，顯非無
    隱，已難採認。被告明知詐騙集團猖獗，仍將其所申請之富
    邦銀行之存摺、提款卡、密碼、印章交付與年籍不詳之成年
    男子，顯係基於幫助該成年人及其所屬之詐騙集團用以詐欺
    取財之犯意，而未參與該詐騙集團犯行之構成要件行為；復
    查該詐騙集團分別向被害人甲○○、乙○○詐得金錢，是該
    詐騙集團均係犯刑法第三百三十九條第一項之詐欺取財既遂
    。是核被告所為，係犯刑法第三十條第一項前段、第三百三
    十九條第一項之幫助詐欺取財罪。被告以一交付帳戶之行為
    幫助正犯犯二次詐欺取財罪，而同時觸犯二次幫助詐欺取財
    罪名，為想像競合犯，應依刑法第五十五條之規定，從一重
    處斷。被告係基於幫助之犯意而為非屬詐欺取財犯行之構成
    要件行為，為幫助犯，應依刑法第三十條第二項之規定，按
    正犯之刑減輕之。爰審酌被告無前科之素行，其明知使用他
    人帳戶以詐欺取財之情形猖獗，仍提供他人上揭帳戶予他人
    使用，助長犯罪之風氣，增加被害人尋求救濟之困難，並擾
    亂金融交易往來秩序及社會正常交易安全甚鉅，對社會秩序
    所生之危害非輕，及被害人損害之程度，其於犯後未坦承犯
    行之態度等一切情狀，量處如主文所示之刑，依刑法第四十
    一條第一項前段之規定，諭知易科罰金之折算標準，以資懲
    儆。
三、依刑事訴訟法第449 條第1 項前段、第3 項、第454 條第2
    項，刑法第339 條第1 項、第30條第1 項、第2 項、第55條
    、第41 條 第1 項前段，刑法施行法第1 條之1 第1 項、第
    2 項前段，逕以簡易判決處刑如主文。
四、如不服本件判決，得自收受送達之日起十日內向本院提出上
    訴狀，上訴於本院第二審合議庭（須附繕本）。
中    華    民    國    97    年    7     月    25    日
                    刑事第三庭  法  官  王偉光
上列正本證明與原本無異。
                                書記官  陳宥伶
中    華    民    國    97    年    7     月    25    日
附錄本案論罪科刑之法律條文：
中華民國刑法第三百三十九條第一項：
意圖為自己或第三人不法之所有，以詐術使人將本人或第三人之
物交付者，處五年以下有期徒刑、拘役或科或併科一千元以下罰
金。
臺灣板橋地方法院檢察署檢察官聲請簡易判決處刑書
                                      97年度偵緝字第649號
    被      告  丁○○  男  28歲（民國○○年○月○○日生）
                        住高雄市○○區○○路16巷1 弄12之
                        3號
                        國民身分證統一編號：Ｚ000000000號
上列被告因詐欺等案件，已經偵查終結，認為宜聲請以簡易判決
處刑，茲將犯罪事實及證據並所犯法條，分敘如下：
一、犯罪事實：丁○○明知將金融機構之帳戶交付他人使用，可
    能會幫助他人從事犯罪，仍於民國96年8 月中旬，在高雄火
    車站附近，將其所有之台北富邦銀行板橋分行000000000000
    號帳戶之存摺、印章、金融卡、密碼及身分證影本交付一姓
    名年籍不詳之男子；嗣於96年9 月1 日下午3 時38分許，甲○○接獲詐騙集團之電話，佯稱甲○○於網路購物時付款發
    生問題，如欲更正錯誤，需依指示將金融卡插入自動櫃員機
    依指示操作；另於96年9 月2 日凌晨0 時32分許，乙○○在
    網路上遭詐騙集團以佯稱援交之方式，要求將金融卡插入自
    動櫃員機依指示操作；甲○○及乙○○二人不疑有他，乃依
    指示將金融卡插入櫃員機操作後，竟分別匯款新台幣（下同
    ）11000 元及5000元至上開丁○○之台北富邦銀行板橋分行
    帳戶內，旋即遭詐騙集團成員以金融卡提領，甲○○及乙○○見帳戶內存款短少始知受騙，乃報警處理。案經高雄市政
    府警察局鼓山分局報告偵辦。
二、證據：（一）、被害人甲○○、乙○○之指訴。
          （二）、被告丁○○之供述。
          （三）、甲○○及乙○○之匯款單。
          （四）、被告丁○○台北富邦銀行板橋分行之交易明
                  細。
三、所犯法條：刑法第30條第1 項、刑法第339 條第1 項之幫助
    詐欺罪嫌。
四、依刑事訴訟法第451條第1項聲請簡易判決處刑。
    此致
台灣板橋地方法院
中    華    民    國    97    年    3     月    6     日
                                  檢察官   丙○○
本件正本證明與原本無異
中    華    民    國    97    年    3     月    13    日
                                  書記官
附錄本案所犯法條全文
中華民國刑法第30條
（幫助犯及其處罰）
幫助他人實行犯罪行為者，為幫助犯。雖他人不知幫助之情者，
亦同。幫助犯之處罰，得按正犯之刑減輕之。
中華民國刑法第339條
（普通詐欺罪）
意圖為自己或第三人不法之所有，以詐術使人將本人或第三人之
物交付者，處5 年以下有期徒刑、拘役或科或併科1 千元以下罰
金。
以前項方法得財產上不法之利益或使第三人得之者，亦同。
前二項之未遂犯罰之。


司法院資訊處製作；財團法人民間司法改革基金會備份。
